臺灣臺中地方法院刑事判決
110年度金訴字第1222號
                                   111年度金訴字第752號
                                   111年度金訴字第859號
公  訴  人  臺灣臺中地方檢察署檢察官
被      告  李俊鵬


                    (現另案於法務部○○○○○○○○○○   ○執行中)
            林曾鑫





            
上列被告等因詐欺等案件，經檢察官提起公訴（110年度偵字第1
5943號）及追加起訴（110年度偵字第35301號、110年度偵字第2
6294號），被告等於準備程序中就被訴事實為有罪之陳述，經本
院合議庭裁定改由受命法官獨任進行簡式審判，判決如下：
    主    文
一、李俊鵬犯如附表四「罪名、宣告刑及沒收」欄所示之罪，各
    處如附表四「罪名、宣告刑及沒收」欄所示之刑及沒收。應
    執行有期徒刑肆年捌月。
    犯罪事實二㈡及二㈢部分，未扣案之犯罪所得新臺幣壹萬陸仟
    元沒收，於全部或一部不能沒收或不宜執行沒收時，追徵其
    價額。
二、林曾鑫犯如附表四編號3、編號12-29「罪名、宣告刑及沒收
    」欄所示之罪，各處如附表四編號3、編號12-29「罪名、宣
    告刑及沒收」欄所示之刑及沒收。應執行有期徒刑叄年拾月
    。
    犯罪事實二㈢部分，未扣案之犯罪所得新臺幣伍仟元沒收，
    於全部或一部不能沒收或不宜執行沒收時，追徵其價額。
    犯罪事實
一、林曾鑫曾因竊盜等案件，經法院判處有期徒刑確定，入監執
    行後，於民國107年5月9日縮短刑期假釋付保護管束出監，
    於同年9月8日保護管束期滿，未經撤銷假釋，而視為已執行
    完畢，
二、李俊鵬、林曾鑫、林銘基（其附表一部分編號1及2部分業經
    本院判處應執行1年3月確定，附表二及附表三部分另行審結
    ）、陳志豪（通緝中，俟到案另行審結）與姓名年籍不詳之
    人「法拉驢」、「麥拉倫」等人共同參與詐欺集團，從事領
    取人頭帳戶存摺及提款卡、提領贓款之工作（李俊鵬等人所
    涉犯之組織犯罪罪嫌，均業已由另案經檢察官提起公訴，不
    在本件起訴範圍內）嗣李俊鵬、林曾鑫、林銘基、陳志豪與
    「法拉驢」、「麥拉倫」及其他真實姓名年籍不詳之成年成
    員，共同意圖為自己不法之所有，基於三人以上共同詐欺取
    財及洗錢之犯意聯絡，分別為下列犯行：
　　㈠詐欺集團成員於附表一所示之時間，對附表一所示之許玉
      嬋、陳志楓、李秋蓉、朱頤坤（下稱許玉嬋等4人），以
      附表一所示之詐術，致許玉嬋等4人陷於錯誤，而於附表
      一所示之時間，將其等所開立如附表一所示之銀行帳戶存
      摺、提款卡等物，寄至附表一所示之超商門市，再由李俊
      鵬指示林曾鑫（附表一編號3部分）、林銘基、陳志豪至
      附表一所示之超商門市領取許玉嬋等4人之存摺、提款卡
      ，繳回給李俊鵬供作該詐欺集團給被害人匯款使用（計有
      洪冠雄、鍾凱元、陳紫妤、王湘婷、劉晏菱、徐玉華、洪
      嘉怡、張惠娟、郭淳蓁、廖敏丞、蔡沛瀅、林智偉、莊昆
      諭、黃永勝等人匯入上開帳戶，此部分非本案起訴範圍）
      。李俊鵬、林曾鑫每領取一件包裹，則各可獲得新臺幣（
      下同）500元報酬。
　　㈡詐欺集團成員於附表二所示之時間，對附表二所示之陳奕
      傑、潘韻如、陳姿羽、王珊亦、張厚珍、陳臻儀、黃毓琪
      （下稱陳奕傑等7人），以附表二所示之詐術對陳奕傑等7
      人施詐，致陳奕傑等7人陷於錯誤，而於附表二所示之時
      間，匯款至附表二所示之人頭帳戶，再由李俊鵬交付人頭
      帳戶之提款卡給林銘基，並由李俊鵬或「法拉驢」指示林
      銘基、陳志豪共同至附表所示二之時、地提領贓款（由林
      銘基自行提領，或由陳志豪提領後將贓款交給林銘基），
      復由林銘基將贓款交給李俊鵬。李俊鵬每日可獲取8000元
      報酬，林曾鑫每日則可獲取5000元報酬。
　　㈢詐欺集團成員，以附表三所示之方式，詐騙如附表三所示
      之被害人陳儀靜等人，致被害人因此陷於錯誤而各自匯款
      至如附表三所示之人頭帳戶，再由李俊鵬以通訊軟體「飛
      機」指示林曾鑫、林銘基、陳志豪3人於109年12月26日15
      時19分前某時搭乘高鐵至臺中，入住赫絲柏HSR高鐵行旅
      後，李俊鵬、「法拉驢」即以通訊軟體「飛機」指示林銘
      基、陳志豪於附表三所示之時地，提領被害人所匯之贓款
      ，林銘基、陳志豪再轉交給林曾鑫，林曾鑫復依李俊鵬之
      指示，前往指定地點交給集團中之其他成員。李俊鵬每日
      可獲取8000元報酬，林曾鑫每日則可獲取5000元報酬。
三、案經
　　㈠許玉嬋、陳志楓、朱頤坤訴由臺中市政府警察局第一分局
      移送臺灣臺中地方檢察署檢察官偵查起訴。
　　㈡陳奕傑、潘韻如、陳姿羽、王珊亦、張厚珍、陳臻儀、黃
      毓琪訴由臺中市政府警察局第六分局移送臺灣臺中地方檢
      察署檢察官偵查起訴。
　　㈢陳儀靜、陳菀孺、林舫瑤、陳素滿、王美茹、葉美枝、張
      庭綺、李旻祐、林德隆、簡嘉慶、蘇聖凱、徐玟堯、蔡式
      英舒、謝進發、林曉薇訴由臺中市政府警察局烏日分局移
      送臺灣臺中地方檢察署檢察官偵查起訴。
    理    由
壹、程序部分：
    按於第一審辯論終結前，得就與本案相牽連之犯罪或本罪之
    誣告罪，追加起訴，刑事訴訟法第265條第1項定有明文。而
    所謂相牽連案件，依刑事訴訟法第7條規定，包括一人犯數
    罪者、數人共犯一罪或數罪者、數人同時在同一處所各別犯
    罪者、犯與本罪有關係之藏匿人犯、湮滅證據、偽證、贓物
    各罪者。查被告李俊鵬及林曾鑫於審理中，檢察官以被告另
    犯詐欺等犯行，與本院審理之案件有一人犯數罪之相牽連案
    件關係，而於言詞辯論終結前追加起訴（110年度偵字第353
    01號、110年度偵字第26294號），經核程序尚無不合，本院
    自應併予審理。
貳、本件被告李俊鵬及林曾鑫所犯係死刑、無期徒刑或最輕本刑
    為三年以上有期徒刑或高等法院管轄第一審案件以外之罪，
    其等於準備程序期日就被訴事實為有罪之陳述，經本院告知
    簡式審判程序之旨，並聽取公訴人及被告2人之意見後，依
    刑事訴訟法第273條之1第1項規定，裁定由受命法官獨任進
    行簡式審判程序，且依同法第273條之2規定，不適用傳聞法
    則有關限制證據能力之相關規定，合先敘明。
參、證據：
一、110年度金訴字第1222號部分
　㈠被告李俊鵬於本院準備程序及審理時之供述。
　㈡同案被告林銘基於警詢、偵訊、本院準備程序及審理時之供
    述。
　㈢被告林曾鑫於警詢、偵訊、本院準備程序及審理時之供述。
　㈣同案被告陳志豪於警詢、偵訊時之供述。
　㈤告訴人許玉嬋於警詢時之指述、告訴人許玉嬋之永豐銀行帳
    號00000000000000號帳戶、彰化銀行帳號00000000000000號
    帳戶之存摺封面影本、告訴人許玉嬋提供之超商寄貨憑證、
    告訴人許玉嬋與詐欺集團成員之通訊軟體對話截圖、告訴人
    許玉嬋之彰化銀行帳號00000000000000號帳戶、永豐銀行帳
    號00000000000000號帳戶開戶資料及交易明細。
　㈥告訴人陳志楓於警詢時之指述、告訴人陳志楓與詐欺集團成
    員之通訊軟體對話截圖、告訴人陳志楓提供之超商寄貨憑證
    、告訴人陳志楓之華南銀行帳號000000000000號帳戶、玉山
    銀行帳號0000000000000號帳戶開戶資料及交易明細。
  ㈦告訴人朱頤坤於警詢時之指述、告訴人朱頤坤與詐欺集團  
    成員之通訊軟體對話截圖、告訴人朱頤坤之郵局帳號01412&
    ZZZZ; 000000000號帳戶開戶資料及交易明細。
　㈧被害人李秋蓉於警詢時之證述、被害人李秋蓉與詐欺集團  
    成員之通訊軟體對話截圖、被害人李秋蓉提供之超商寄貨  
    憑證、被害人李秋蓉之台新銀行帳號00000000000000號帳  
    戶、玉山銀行帳號0000000000000號帳戶開戶資料及交易   
     明細。
　㈨證人曾銘輝於警詢時之證述、同案被告林銘基遺留在證人曾
    銘輝車上之包裹外包裝袋照片、叫車單、派車記錄、車輛詳
    細料報表。
　㈩7-11超商貨態查詢系統、監視器翻拍照片。
  另案之被害人洪冠雄、鍾凱元、陳紫妤、王湘婷、劉晏菱、
    徐玉華、洪嘉怡、張惠娟、郭淳蓁、廖敏丞、蔡沛瀅、林智
    偉、莊昆諭、黃永勝於警詢之證述。
二、111年度金訴字第752號部分　　
  ㈠被告李俊鵬於警詢、本院準備程序及審理之供述。
  ㈡同案被告林銘基於警詢、偵訊之供述。
  ㈢同案被告陳志豪於警詢之供述。
  ㈣告訴人陳奕傑、潘韻如、陳姿羽、王珊亦、張厚珍、陳臻儀
    、黃毓琪於警詢之指述。
  ㈤附表二所示之人頭帳戶交易明細6份及帳戶個資檢視表2張。
  ㈥監視器翻拍照片118張。
  ㈦告訴人陳奕傑提供之匯款資料翻拍照片8張、告訴人陳臻儀提
    供之華南銀行客服中心電子郵件1張、告訴人陳姿羽提供之
    匯款資料翻拍照片2張、告訴人張厚珍提供之匯款資料1張、
    告訴人潘韻如提供之匯款資料翻拍照片7張。
三、111年度金訴字第859號部分　　　　
　㈠被告李俊鵬於警詢、本院準備程序及審理之供述。
　㈡同案被告林銘基於警詢、偵訊之供述。
  ㈢被告林曾鑫於警詢、偵訊、本院準備程序及審理之供述。
　㈣同案被告陳志豪於警詢之供述。
  ㈤告訴人陳儀靜、陳菀孺、林舫瑤、陳素滿、王美茹、葉美枝
    、張庭綺、李旻祐、林德隆、簡嘉慶、蘇聖凱、徐玟堯、蔡
    式英舒、謝進發、林曉薇於警詢之指述及被害人即證人陳姿
    安、林浩平、謝詩瑩於警詢之證述。
  ㈥如附表三所示之人頭帳戶交易明細、帳戶個資檢視表及告訴
    人、被害人檢附之網路轉帳明細、ATM交易明細表、對帳單
    交易明細、客戶歷史交易明細、存摺影本。
  ㈦監視器翻拍照片64張。
肆、論罪科刑
一、按刑法第339條之4第1項之加重詐欺罪，為法定刑1年以上7
    年以下有期徒刑之罪，屬洗錢防制法第3條第1款所規定之特
    定犯罪。而洗錢防制法第2條規定：「本法所稱洗錢，指下
    列行為：一、意圖掩飾或隱匿特定犯罪所得來源，或使他人
    逃避刑事追訴，而移轉或變更特定犯罪所得。二、掩飾或隱
    匿特定犯罪所得之本質、來源、去向、所在、所有權、處分
    權或其他權益者。三、收受、持有或使用他人之特定犯罪所
    得。」本案詐欺集團向附表一至附表三所示之被害人施用詐
    術後，為掩飾、隱匿詐欺所得財物之去向，指示被害人將被
    騙之金融帳戶存摺、提款卡寄至超商或款項匯入其他詐欺集
    團成員所提供之帳戶，再由被告李俊鵬指示被告林曾鑫及林
    銘基、陳志豪前往領取詐得之金融帳戶存摺、提款卡或贓款
    後層轉上繳，依前揭證據顯示，嗣後匯入許玉嬋等4人之金
    融帳戶及附表二及附表三所示金融帳戶內之資金係本案詐欺
    之特定犯罪所得，是被告2人之行為亦該當於洗錢防制法第1
    4條第1項之一般洗錢罪。
二、是核被告李俊鵬共同詐取附表一所示被害人許玉嬋等人存摺
    及金融卡等物，交由本案詐欺集團詐騙其他被害人匯款使用
    及共同詐欺附表二及附表三所示被害人款項之行為，被告林
    曾鑫共同詐取附表一編號3所示被害人李秋蓉存摺及提款卡
    等物，交由本案詐欺集團詐騙其他被害人匯款使用及共同詐
    欺附表三所示被害人款項之行為，均係犯刑法第339條之4第
    1項第2款之三人以上共同詐欺取財罪及洗錢防制法第14條第
    1項之一般洗錢罪。被告李俊鵬、林曾鑫與林銘基、陳志豪
    、姓名年籍不詳之人「法拉驢」、「麥拉倫」及其他不詳本
    案詐欺集團成員間，就上開犯行，皆互有犯意聯絡，並分工
    合作、互相利用他人行為以達犯罪目的及行為分擔，應論以
    共同正犯。
三、又被告李俊鵬詐欺附表一至附表三所示被害人許玉嬋等人存
    摺、提款卡或金錢之行為，及被告林曾鑫詐欺附表一編號3
    及附表三所示被害人李秋蓉等人存摺、提款卡或金錢之行為
    ，均係以一行為同時觸犯加重詐欺取財罪及一般洗錢罪，屬
    想像競合犯，均應依刑法第55條規定，從較重之三人以上共
    同詐欺取財罪處斷。
四、被告李俊鵬所犯29次加重詐欺取財犯行及被告林曾鑫所犯19
    次加重詐欺取財犯行，雖犯罪時間相近，但被害人不同，侵
    害財產法益有異，時空上並非無從區隔，在刑法評價上各具
    獨立性，且非經立法預設其本質係具持續實行之複次作為特
    徵予以特別歸類，使成獨立犯罪構成要件之行為態樣，依社
    會通念難認係出於一次犯意之決定，又非屬一個行為之持續
    動作，自難認被告2人成立接續犯包括一罪或想像競合犯；
　　是被告李俊鵬所犯29次及被告林曾鑫所犯19次三人以上共同
    詐欺取財犯行，均犯意各別，行為互殊，均應予分論併罰。
五、刑法上之接續犯，係指以單一行為，經數個階段，持續侵害
    同一法益而言；如數行為於同時同地或密切接近之時地實施
    ，侵害同一之法益，各行為之獨立性極為薄弱，依一般社會
    健全觀念，在時間差距上，難以強行分開，在刑法評價上，
    以視為數個舉動之接續施行，合為包括之一行為予以評價，
    較為合理，則屬接續犯，而為包括之一罪。是關於本案被害
    人遭詐欺集團於密接之時地持續實施詐術，致一再陷於錯誤
    ，數次匯出款項至所指定之帳戶內，係侵害被害人同一財產
    法益，又被告2人對被害人遭詐騙之款項，分多次於密接之
    時地持續提領，亦係侵害被害人之同一財產法益，均應構成
    接續犯之實質上一罪。　　
六、被告林曾鑫前有犯罪事實欄所載有期徒刑執行完畢之情形，
    有臺灣高等法院被告前案紀錄表在卷可稽，其於執行完畢後
    ，5年以內再犯本件有期徒刑以上之罪，為累犯，本院審酌
    被告林曾鑫所犯前罪，與本案犯罪，均屬於故意犯罪類型，
    顯見前案有期徒刑執行並無顯著成效，被告對於刑罰之反應
    力薄弱，適用累犯規定予以加重，不致生其所受之刑罰超過
    其所應負擔罪責，導致其人身自由因此遭受過苛之侵害，而
    有不符憲法罪刑相當原則，進而牴觸憲法第23條比例原則，
    予以加重最低本刑並無罪刑不相當之情事，爰依刑法第47條
    第1項之規定加重其刑。
七、又按想像競合犯之處斷刑，本質上係「刑之合併」，其所謂
    從一重處斷，乃將想像競合犯組成之評價上數罪，合併為科
    刑一罪，其所對應之刑罰，亦合併其評價上數罪之數法定刑
    ，而為一個處斷刑。易言之，想像競合犯侵害數法益者皆成
    立犯罪，論罪時必須輕、重罪併舉論述，同時宣告所犯各罪
    名，包括各罪有無加重、減免其刑之情形，亦應說明論列，
    量刑時併衡酌輕罪部分量刑事由，評價始為充足，然後依刑
    法第55條規定「從一重處斷」，非謂對於其餘各罪可置而不
    論。因此，法院決定處斷刑時，雖以其中最重罪名之法定刑
    ，做為裁量之準據，惟於裁量其輕重時，仍應將輕罪合併評
    價在內。本案被告李俊鵬、林曾鑫於本院審理時自白一般洗
    錢犯行，依洗錢防制法第16條第2 項「犯前2 條之罪，在偵
    查或審判中自白者，減輕其刑」之規定，原應減輕其刑，惟
    其所犯一般洗錢罪係屬想像競合犯其中之輕罪，本案被告2
    人犯行均係從一重之共同加重詐欺取財罪處斷，就此部分想
    像競合輕罪得減刑部分，依上開說明，由本院於後述依刑法
    第57條量刑時，一併衡酌該部分減輕其刑事由，附此敘明。
八、爰審酌被告2人正值青壯年，不思循正當途徑賺取金錢，竟
    加入詐欺集團擔任取簿手、提款、收款之工作，利用被害人
    一時不察，陷於錯誤，進行詐騙，造成被害人之損害，不僅
    漠視他人財產權，更製造金流斷點，影響財產交易秩序，亦
    徒增檢警機關追查集團上游成員真實身分之難度，犯罪所生
    危害非輕，實屬不該，衡以其等犯後坦承犯行，但均未與被
    害人和解之犯後態度，復參酌被告2人之素行（見卷附臺灣
    高等法院被告前案紀錄表之記載），暨考量其等犯罪之動機
    、目的、手段、所生危害、被告李俊鵬指示被告林曾鑫等人
    收取帳戶存摺、提款卡及提領贓款，被告林曾鑫聽命被告李
    俊鵬之本案之分工情形及參與程度、獲取之利益，及被告李
    俊鵬自陳國中畢業，未婚，有一個17歲小孩，由媽媽扶養，
    之前從事冷氣維修買賣，月收入約7、8萬，要扶養兒子、媽
    媽，被告林曾鑫自陳國中肄業，離婚，有一個三歲小孩，由
    前妻扶養，之前從事市場送貨員，月收入約4萬5000元至5萬
    元，要扶養女兒、阿嬤之教育智識程度、家庭生活經濟狀況
    （見本院111金訴1222卷二第81頁）等一切情狀，分別量處
    如主文所示之刑。
九、末審酌數罪併罰之定應執行刑，係出於刑罰經濟與責罰相當
    之考量，並非予以犯罪行為人或受刑人不當之利益，為一種
    特別的量刑過程，相較於刑法第57條所定科刑時應審酌之事
    項，係對一般犯罪行為之裁量。而定應執行刑之宣告，乃對
    犯罪行為人本身及所犯各罪之總檢視，除應考量行為人所犯
    數罪反應出之人格特性，並應權衡審酌行為人之責任與整體
    刑法目的及相關刑事政策，在量刑權之法律拘束性原則下，
    依刑法第51條第5 款規定，採限制加重原則，資為量刑自由
    裁量權之外部界限，並應受法秩序理念規範之比例原則、平
    等原則、責罰相當原則、重複評價禁止原則等自由裁量權之
    內部抽象價值要求界限之支配，以使輕重得宜，罰當其責，
    俾符合法律授與裁量權之目的，以區別數罪併罰與單純數罪
    之不同，兼顧刑罰衡平原則。故定應執行刑時，除仍應就各
    別刑罰規範之目的、輕重罪間體系之平衡、整體犯罪非難評
    價，為綜合判斷外，尤須參酌上開實現刑罰公平性，以杜絕
    僥倖、減少犯罪之立法意旨，為妥適之裁量。本院衡酌被告
    2人所為加重詐欺取財犯行均係於短時間內反覆實施，而其
    雖侵害數被害人之財產法益，然其實際上所從事者，僅係領
    取被害人遭詐騙之存摺、金融卡或款項再交予上手，其責任
    非難重複之程度顯較高，如以實質累加之方式定應執行刑，
    處罰之刑度恐將超過其行為之不法內涵與罪責程度，爰基於
    罪責相當之要求，於刑法第51條第5 款所定之外部性界限內
    ，綜合評價各罪類型、關係、法益侵害之整體效果，考量犯
    罪人個人特質，及以比例原則、平等原則、責罰相當原則、
    重複評價禁止原則為內涵之內部性界限，為適度反應被告整
    體犯罪行為之不法與罪責程度及對渠等施以矯正之必要性，
    而就被告2人所犯上開之罪所處之刑，各定其應執行刑如主
    文所示。
伍、沒收部分
    按犯罪所得，屬於犯罪行為人者，沒收之；前二項之沒收，
    於全部或一部不能沒收或不宜執行沒收時，追徵其價額；刑
    法第38條之1 第1 項前段、第3 項定有明文。任何人都不得
    保有犯罪所得，為基本法律原則，犯罪所得之沒收或追徵，
    在於剝奪犯罪行為人之實際犯罪所得（原物或其替代價值利
    益），使其不能坐享犯罪之成果，以杜絕犯罪誘因，可謂對
    抗、防止經濟、貪瀆犯罪之重要刑事措施，性質上屬類似不
    當得利之衡平措施，著重所受利得之剝奪。然苟無犯罪所得
    ，自不生利得剝奪之問題，固不待言，至二人以上共同犯罪
    ，關於犯罪所得之沒收或追徵，倘個別成員並無犯罪所得，
    且與其他成員對於所得亦無事實上之共同處分權時，同無利
    得可資剝奪，特別在集團性或重大經濟、貪污犯罪，不法利
    得龐大，一概採取絕對連帶沒收或追徵，對未受利得之共同
    正犯顯失公平。有關共同正犯犯罪所得之沒收或追徵，最高
    法院向採之共犯連帶說，業於104 年8 月11日之104 年度第
    13次刑事庭會議決議不再援用，並改採沒收或追徵應就各人
    所分得者為之等見解。倘若共同正犯各成員內部間，對於不
    法利得分配明確時，自應依各人實際分配所得沒收；至共同
    正犯各成員對於不法利得享有共同處分權限時，則應負共同
    沒收之責。經查：
一、被告李俊鵬及林曾鑫擔任詐欺集團領取存摺、提款卡工作（
    即犯罪事實二㈠附表一所示部分），報酬乃以1件包裹500元
    至1000元計算，業據被告2人供明在卷（見本院卷二第78頁
    ），本於罪疑惟輕原則，從輕認定為500元，雖未扣案，然
    既查無刑法第38條之2第2項所定情形，仍應依刑法第38條之
    1第1項前段、第3項規定，於被告2入所犯各該罪刑項下宣告
    沒收，併諭知於全部或一部不能沒收或不宜執行沒收時，追
    徵其價額。
二、被告李俊鵬及林曾鑫擔任詐欺集團收取或領取詐欺贓款工作
    （即犯罪事實二㈡附表二及二㈢附表三所示部分），被告李俊
    鵬報酬乃以1日8000元至10000元計算，被告林曾鑫報酬為每
    日5000元，且通常係下午開始工作到凌晨，算一天，業據被
    告2人供明在卷（見本院卷二第78-79頁），本於罪疑惟輕原
    則，被告李俊鵬從輕認定為每日8000元，且犯罪事實二㈡附
    表二部分係從109年11月13日16時45分許至109年11月14日0
    時40分許，犯罪事實二㈢附表三部分係從109年12月26日15時
    19分許至109年12月27日1時30分許，應各算一日，雖未扣案
    ，然既查無刑法第38條之2第2項所定情形，仍應依刑法第38
    條之1第1項前段、第3項規定，宣告沒收，併諭知於全部或
    一部不能沒收或不宜執行沒收時，追徵其價額，惟因附表二
    及附表三均各有多數被害人，被告2人各犯數罪，各次犯罪
    所得無法正確計算，而沒收為獨立於刑罰及保安處分以外之
    法律效果，爰將被告李俊鵬就犯罪事實二㈡及二㈢之犯罪所得
    共1萬6000元（8000元＋8000元＝1萬6000元）及林曾鑫就犯罪
    事實二㈢之犯罪所得5000元，均另列一項宣告沒收，併諭知
    於全部或一部不能沒收或不宜執行沒收時，追徵其價額。
三、至洗錢防制法第18條第1 項固規定：「犯第十四條之罪，其
    所移轉、變更、掩飾、隱匿、收受、取得、持有、使用之財
    物或財產上利益，沒收之；犯第十五條之罪，其所收受、持
    有、使用之財物或財產上利益，亦同」，然並未有「不問屬
    於犯罪行為人與否均沒收」之明文，自仍以屬於被告所有者
    為限，始應予沒收。查被告李俊鵬、林曾鑫除取得前開犯罪
    所得作為報酬外，本案詐欺集團詐得之存摺、提款卡及現金
    ，均不在被告2人實際支配持有當中，被告2人既不具所有權
    及事實上管領權，依法自無從對其宣告沒收，附此說明。
據上論斷，應依刑事訴訟法第273條之1第1項、第299條第1項前
段，洗錢防制法第14條第1項，刑法第11條前段、第28條、第339
 條之4第1項第2款、第47條第1項、第55條、第51條第5款、第38
條之1第1項前段、第3項，刑法施行法第1條之1第1項，判決如主
文。
本案經檢察官林俊杰提起公訴及追加起訴，檢察官何建寬到庭執
行職務。　
中　　華　　民　　國　　111 　年　　10 　月　　12　　日
                  刑事第一庭    法  官  黃龍忠
以上正本證明與原本無異。
如不服本判決應於收受判決後20日內向本院提出上訴書狀，並應
敘述具體理由；其未敘述上訴理由者，應於上訴期間屆滿後20日
內向本院補提理由書（均須按他造當事人之人數附繕本）「切勿
逕送上級法院」。
告訴人或被害人如不服判決，應備理由具狀向檢察官請求上訴，
上訴期間之計算，以檢察官收受判決正本之日起算。
                                書記官  華鵲云
中　　華　　民　　國　　111 　年　　10 　月　　12　　日

附錄論罪科刑法條
洗錢防制法第2 條
本法所稱洗錢，指下列行為：
一、意圖掩飾或隱匿特定犯罪所得來源，或使他人逃避刑事追訴
    ，而移轉或變更特定犯罪所得。
二、掩飾或隱匿特定犯罪所得之本質、來源、去向、所在、所有
    權、處分權或其他權益者。
三、收受、持有或使用他人之特定犯罪所得。
洗錢防制法第14條
有第二條各款所列洗錢行為者，處7 年以下有期徒刑，併科新臺
幣5 百萬元以下罰金。
前項之未遂犯罰之。
前二項情形，不得科以超過其特定犯罪所定最重本刑之刑。
中華民國刑法第339條之4
犯第339 條詐欺罪而有下列情形之一者，處1 年以上7 年以下有
期徒刑，得併科1 百萬元以下罰金：
一、冒用政府機關或公務員名義犯之。
二、三人以上共同犯之。
三、以廣播電視、電子通訊、網際網路或其他媒體等傳播工具，
    對公眾散布而犯之。
前項之未遂犯罰之。 
附表一：
編號 告訴人/被害人 詐騙方式 寄出之金融帳戶資料 寄出時間 領取人 領取時間 領取地點 1 許玉蟬 協助辦理低利率貸款 ⑴永豐銀行帳號000-00000000000000 號 ⑵彰化銀行000-00000000000000號 109年12月05日00時39分 林銘基 109年12月06日15時09分 統一超商民府門市（臺中市○區○○街00○0○00號） 2 陳志楓 協助辦理低利率貸款 ⑴華南銀行000-000000000000號 ⑵玉山銀行000-000000000000號 109年12月05日16時 林銘基 109年12月06日15時24分 統一超商大將作門市（臺中市○區○○路000號） 3 李秋蓉 協助辦理低利率貸款 ⑴玉山銀行000-0000000000000號 ⑵台新銀行000-00000000000000號 109年12月11日13時29分 林曾鑫 109年12月14日13時15分 統一超商模範門市（臺中市○區○○街00巷0號） 4 朱頤坤 承租金融帳戶 中華郵政帳號000-0000000000000號 110年01月15日15時33分 陳志豪 110年01月17日12時28分 統一超商安龍門市（臺中市○區○○路0○00○00號） 

附表二：（110年度偵字第35031號追加起訴部分）
編號 告訴人 被害人 詐騙時間與方式 匯款時間 匯款金額(新臺幣) 匯入帳戶 提領人 提款時間 提款地點 提款金額(新臺幣) 1 潘韻如 解除分期付款 109年11月13日16時45分55秒 29989元  鍾展文合作金庫銀行帳號000000000000000號帳戶  陳志豪  109年11月13日16時45分55秒 玉山銀行中工分行臺中市西屯區工業區一路60之1號 10005元         109年11月13日16時50分34秒 同上 20005元        109年11月13日16時51分23秒 同上 10005元    109年11月13日16時52分37秒 12985元   109年11月13日17時 19分40秒 同上 13005元 2 陳姿羽 解除分期付款 109年11月13日18時06分31秒 19980元 鍾展文合作金庫銀行帳號0000000000000000號帳戶 陳志豪 109年11月13日18時08分08秒  華南銀行中科分行 臺中市西屯區工業區一路16號 1樓 20005元 3 王珊亦 解除分期付款 109年11月13日20時50分11秒 9153元 林玉美第一商業銀行00000000000000號帳戶 林銘基 109年11月13日20時59分52秒 玉山銀行中工分行 臺中市西屯區工業區一路60之1號 10000元    4 張厚珍 解除分期付款    109年11月13日18時46分25秒      30000元 林玉美國泰世華銀行000000000000000號帳戶 陳志豪  109年11月13日18時50分03秒 華南銀行中科分行 臺中市西屯區工業區一路 16號1樓 20000元           109年11月13日18時50分47秒 同上 10000元        109年11月13日19時07分00秒 玉山銀行中工分行 臺中市西屯區工業區一路60之1號 20000元        109年11月13日19時07分52秒 同上 10000元    109年11月13日18時23分50秒 29985元 趙柏榕中華郵政公司00000000000000000號帳戶 陳志豪  109年11月13日18時26分06秒 華南銀行中科分行 臺中市西屯區工業區一路 16號1樓 20005元        109年11月13日18時26分48秒 同上 10005元        109年11月13日19時05分54秒 同上 9005元 5 陳臻儀 解除分期付款 109年11月13日19時19分31秒    99985元 林玉美國泰世華銀行000000000000000號帳戶   陳志豪   109年11月13日19時23分22秒 玉山銀行中工分行 臺中市西屯區工業區一路60之1號 20000元           109年11月13日19時24分25秒 同上 20000元        109年11月13日19時25分22秒 同上 20000元        109年11月13日19時26分12秒 同上 20000元           109年11月13日19時27分00秒 同上 20000元        109年11月13日19時27分51秒 同上 14000元    109年11月14日00時02分13秒 99985元 朱建興中華郵政公司00000000000000000號帳戶 陳志豪  109年11月14日00時06分40秒 中國信託西屯分行臺中市西屯區臺灣大道四段859號1樓 20005元        109年11月14日00時07分49秒 同上 20005元        109年11月14日00時08分55秒 同上 20005元        109年11月14日00時10分02秒 同上 20005元        109年11月14日00時11分08秒 同上  20005元        109年11月14日00時 12分10秒 同上 20005元        109年11月14日00時 13分21秒 同上 8005元        109年11月14日00時16分37秒 同上 11005元       林銘基 109年11月14日00時40分30秒 永豐銀行中科分行 臺中市西屯區臺灣大道四段1182號 105元 6 陳奕傑 解除分期付款    109年11月13日20時03分34秒  19985元 林玉美國泰世華銀行000000000000000號帳戶 陳志豪 109年11月 13日20時0 6分27秒  華南銀行中科分行臺中市西屯區工業區一路16號 1樓 20000元       109年11月13日17時14分10秒   109年11月13日17時21分35秒  30123元     9999元 林玉美中華郵政公司00000000000000000號帳戶   陳志豪  109年11月13日17時28分49秒 玉山銀行 中工分行 臺中市西屯區工業區一路60之 1號 20005元        109年11月13日17時29分36秒 同上 20005元        109年11月13日17時45分48秒 華南銀行中科分行 臺中市西屯區工業區一路16號1樓 20005元        109年11月13日17時46分44秒 同上 10005元        109年11月13日17時47分43秒 同上 20005元        109年11月13日17時48分41秒 同上 10005元        109年11月13日18時39分20秒 同上 20005元        109年11月13日18時40分00秒 同上 20005元        109年11月13日18時40分38秒 同上 10005元       林銘基 109年11月14日00時39分23秒 永豐銀行中科分行 臺中市西屯區臺灣大道四段1182號 105元    109年11月13日19時21分35秒  109年11月13日19時22分57秒  49985元    49985元 趙柏榕中華郵政公司00000000000000000號帳戶  陳志豪   109年11月13日19時35分19秒 華南銀行中科分行 臺中市西屯區工業區一路16號1樓 20005元        109年11月13日19時36分05秒 同上 20005元        109年11月13日19時36分51秒 同上 20005元        109年11月13日19時37分39秒 同上 20005元        109年11月13日19時38分22秒 同上 19005元       林銘基 109年11月14日00時36分49秒 永豐銀行中科分行 臺中市西屯區臺灣大道四段1182號 905元 7 黃毓琪 解除分期付款 109年11月13日20時16分23秒 5997元 林玉美國泰世華銀行000000000000000號帳戶 陳志豪 109年11月13日20時 19分25秒 華南銀行中科分行 臺中市西屯區工業區一路16號1樓 6000元 

附表三：（110年度偵字第26294號追加起訴部分）
編號 告訴人 被害人 詐騙方式 匯款時間 匯款金額(新臺幣) 匯入帳戶 提款人 提款時間 提款地點 提款金額(新臺幣) 1 陳儀靜 解除分期付款 109年12月26日15時09分30秒 49983元  000-00000000000000號帳戶  陳志豪  109年12月26日15時19分51秒 烏日郵局 臺中市○○區○○路000號  60000元    109年12月26日15時10分42秒 49985元   109年12月26日15時22分28秒 同上 60000元    109年12月26日15時12分35秒 49985元   109年12月26日15時23分53秒 同上 30000元 2 陳菀孺 解除分期付款 109年12月26日16時22分12秒 29985元 000-000000000000號帳戶  陳志豪 109年12月26日16時30分28秒 統一超商烏日門市 ○○市○○區○○路000號  56000元    109年12月26日16時24分59秒 26137元      3 林舫瑤  解除分期付款  109年12月26日16時59分03秒  199989元 000-000000000000號帳戶 陳志豪  109年12月26日17時04分32秒 烏日郵局 臺中市○○區○○路000號  20000元        109年12月26日17時05分30秒  20000元        109年12月26日17時06分28秒  20000元        109年12月26日17時07分21秒  20000元        109年12月26日17時08分21秒  20000元        109年12月26日17時13分35秒  20000元        109年12月26日17時14分29秒  20000元        109年12月26日17時15分23秒  20000元        109年12月26日17時16分15秒  20000元        109年12月26日17時17分13秒  19000元    109年12月27日00時01分17秒  199989元 同上 陳志豪  109年12月27日00時20分42秒  20000元        109年12月27日00時21分38秒  20000元        109年12月27日00時22分57秒  20000元        109年12月27日00時23分57秒  20000元        109年12月27日00時24分50秒  20000元        109年12月27日00時26分01秒  20000元        109年12月27日00時27分00秒  20000元        109年12月27日00時27分54秒  20000元        109年12月27日00時28分59秒  20000元        109年12月27日00時30分02秒  19000元        109年12月27日00時36分07秒  900元    109年12月27日00時04分07秒 49986元 000-00000000000000號帳戶  陳志豪  109年12月27日00時11分15秒 烏日郵局 臺中市○○區○○路000號 60000元    109年12月27日00時05分31秒 23123元   109年12月27日00時12分31秒 同上 13000元 4 陳素滿 假冒機關（公務員）詐財 109年12月26日16時58分37秒 29985元 000-0000000000000號帳戶  林銘基 109年12月26日17時20分50秒 烏日郵局 臺中市○○區○○路000號  20005元        109年12月26日17時21分45秒  20005元        109年12月26日17時22分42秒  20005元 5 王美茹 解除分期付款 109年12月26日17時12分04秒 29202元 000-0000000000000號帳戶 林銘基  109年12月26日17時24分10秒 烏日郵局 臺中市○○區○○路000號  20005元        109年12月26日17時25分07秒  9005元 6 葉美枝  假交友  (徵婚詐財） 109年12月26日17時27分55秒 29985元 000-00000000000000號帳戶 陳志豪 109年12月26日18時13分53秒 烏日郵局 臺中市○○區○○路000號 60000元    109年12月26日17時46分05秒 29985元      7 陳姿安 解除分期付  款         109年12月26日18時11分24秒 49985元 000-0000000000000號帳戶 陳志豪 109年12月26日18時28分27秒 烏日郵局 臺中市○○區○○路000號 20005元        109年12月26日18時29分20秒  20005元        109年12月26日18時30分11秒  20005元    109年12月26日18時17分06秒 37123元   109年12月26日18時31分06秒  20005元        109年12月26日18時32分09秒  7005元    109年12月26日19時15分11秒 29985元   109年12月26日19時26分25秒  20005元        109年12月26日19時27分19秒  20005元    109年12月26日19時26分18秒 29990元   109年12月26日19時28分10秒  20005元 8 張庭綺 解除分期付款 109年12月26日20時05分36秒 18722元 000-0000000000000號帳戶 陳志豪 109年12月26日20時12分27秒 烏日郵局 臺中市○○區○○路000號 18005元 9 林浩平 解除分期付款 109年12月26日20時25分13秒 9985元 000-0000000000000號帳戶 陳志豪 109年12月26日20時34分00秒 烏日郵局 臺中市○○區○○路000號 10005元 10 謝詩瑩 解除分期付款 109年12月26日18時20分42秒 29123元 000-00000000000000號帳戶 陳志豪 109年12月26日20時37分05秒 烏日郵局 臺中市○○區○○路000號 29000元 11 李旻祐 解除分期付款 109年12月26日20時40分02秒 49985元 000-00000000000000號帳戶 陳志豪 109年12月26日20時43分13秒 烏日郵局 臺中市○○區○○路000號 50000元    109年12月26日20時56分03秒 11015元   109年12月26日21時02分23秒  11000元 12 林德隆 解除分期付款 109年12月26日20時37分54秒 6010元 000-0000000000000號帳戶 陳志豪 109年12月26日20時53分53秒 烏日郵局 臺中市○○區○○路000號 20005元 13 簡嘉慶 解除分期付款 109年12月26日20時48分09秒 15967元 000-0000000000000號帳戶 陳志豪 109年12月26日20時54分53秒 同上 2005元 14 蘇聖凱 解除分期付款 109年12月26日21時24分06秒   150134元 000-00000000000000號帳戶 陳志豪 109年12月26日21時30分35秒 烏日郵局 臺中市○○區○○路000號 60000元        109年12月26日21時31分40秒  60000元        109年12月26日21時33分06秒  30000元 15 徐玟堯 解除分期付款 109年12月26日21時23分56秒 8012元 000-0000000000000號帳戶 林銘基 109年12月26日21時34分24秒 烏日郵局 臺中市○○區○○路000號 11005元    109年12月26日21時29分42秒 3072元      16 蔡氏英舒 解除分期付款 109年12月26日20時07分16秒 28123元 000-0000000000000號帳戶 陳志豪 109年12月26日21時59分56秒 烏日郵局 臺中市○○區○○路000號 205元 17  謝進發 解除分期付款 109年12月27日00時06分11秒 29988元 000-00000000000000號帳戶 林銘基 109年12月27日00時13分35秒 烏日郵局 臺中市○○區○○路000號 30000元 18 林曉薇 解除分期付款 109年12月27日00時48分41秒 29986元 000-000000000000號帳戶 陳志豪 109年12月27日00時56分18秒 烏日郵局 臺中市○○區○○路0段000號 30000元    109年12月27日00時55分38秒 29986元  林銘基 109年12月27日01時00分10秒  29000元    109年12月27日01時06分29秒 29985元  陳志豪 109年12月27日01時13分15秒 烏日郵局 臺中市○○區○○路000號 30000元    109年12月27日01時21分31秒 30000元  林銘基 109年12月27日01時30分02秒  30000元 

附表四：
編號 犯罪事實 罪名、宣告刑及沒收  1 如附表一編號1所示 李俊鵬犯三人以上共同詐欺取財罪，處有期徒刑壹年貳月。未扣案之犯罪所得新臺幣伍佰元沒收，於全部或一部不能沒收或不宜執行沒收時，追徵其價額。  2 如附表一編號2所示 李俊鵬犯三人以上共同詐欺取財罪，處有期徒刑壹年貳月。未扣案之犯罪所得新臺幣伍佰元沒收，於全部或一部不能沒收或不宜執行沒收時，追徵其價額。  3 如附表一編號3所示 李俊鵬犯三人以上共同詐欺取財罪，處有期徒刑壹年貳月。未扣案之犯罪所得新臺幣伍佰元沒收，於全部或一部不能沒收或不宜執行沒收時，追徵其價額。 林曾鑫犯三人以上共同詐欺取財罪，累犯，處有期徒刑壹年貳月。未扣案之犯罪所得新臺幣伍佰元沒收，於全部或一部不能沒收或不宜執行沒收時，追徵其價額。  4 如附表一編號4所示 李俊鵬犯三人以上共同詐欺取財罪，處有期徒刑壹年貳月。未扣案之犯罪所得新臺幣伍佰元沒收，於全部或一部不能沒收或不宜執行沒收時，追徵其價額。  5 如附表二編號1所示 李俊鵬犯三人以上共同詐欺取財罪，處有期徒刑壹年參月。  6 如附表二編號2所示 李俊鵬犯三人以上共同詐欺取財罪，處有期徒刑壹年貳月。  7 如附表二編號3所示 李俊鵬犯三人以上共同詐欺取財罪，處有期徒刑壹年壹月。  8 如附表二編號4所示 李俊鵬犯三人以上共同詐欺取財罪，處有期徒刑壹年肆月。  9 如附表二編號5所示 李俊鵬犯三人以上共同詐欺取財罪，處有期徒刑壹年陸月。  10 如附表二編號6所示 李俊鵬犯三人以上共同詐欺取財罪，處有期徒刑壹年陸月。  11 如附表二編號7所示 李俊鵬犯三人以上共同詐欺取財罪，處有期徒刑壹年壹月。  12 如附表三編號1所示 李俊鵬犯三人以上共同詐欺取財罪，處有期徒刑壹年伍月。 林曾鑫犯三人以上共同詐欺取財罪，累犯，處有期徒刑壹年伍月。  13 如附表三編號2所示 李俊鵬犯三人以上共同詐欺取財罪，處有期徒刑壹年肆月。 林曾鑫犯三人以上共同詐欺取財罪，累犯，處有期徒刑壹年肆月。  14 如附表三編號3所示 李俊鵬犯三人以上共同詐欺取財罪，處有期徒刑壹年捌月。 林曾鑫犯三人以上共同詐欺取財罪，累犯，處有期徒刑壹年捌月。  15 如附表三編號4所示 李俊鵬犯三人以上共同詐欺取財罪，處有期徒刑壹年貳月。 林曾鑫犯三人以上共同詐欺取財罪，累犯，處有期徒刑壹年貳月。  16 如附表三編號5所示 李俊鵬犯三人以上共同詐欺取財罪，處有期徒刑壹年貳月。 林曾鑫犯三人以上共同詐欺取財罪，累犯，處有期徒刑壹年貳月。  17 如附表三編號6所示 李俊鵬犯三人以上共同詐欺取財罪，處有期徒刑壹年肆月。 林曾鑫犯三人以上共同詐欺取財罪，累犯，處有期徒刑壹年肆月。  18 如附表三編號7所示 李俊鵬犯三人以上共同詐欺取財罪，處有期徒刑壹年伍月。 林曾鑫犯三人以上共同詐欺取財罪，累犯，處有期徒刑壹年伍月。  19 如附表三編號8所示 李俊鵬犯三人以上共同詐欺取財罪，處有期徒刑壹年貳月。 林曾鑫犯三人以上共同詐欺取財罪，累犯，處有期徒刑壹年貳月。  20 如附表三編號9所示 李俊鵬犯三人以上共同詐欺取財罪，處有期徒刑壹年壹月。 林曾鑫犯三人以上共同詐欺取財罪，累犯，處有期徒刑壹年壹月。 

 21 如附表三編號10所示 李俊鵬犯三人以上共同詐欺取財罪，處有期徒刑壹年貳月。 林曾鑫犯三人以上共同詐欺取財罪，累犯，處有期徒刑壹年貳月。  22 如附表三編號11所示 李俊鵬犯三人以上共同詐欺取財罪，處有期徒刑壹年肆月。 林曾鑫犯三人以上共同詐欺取財罪，累犯，處有期徒刑壹年肆月。  23 如附表三編號12所示 李俊鵬犯三人以上共同詐欺取財罪，處有期徒刑壹年壹月。 林曾鑫犯三人以上共同詐欺取財罪，累犯，處有期徒刑壹年壹月。  24 如附表三編號13所示 李俊鵬犯三人以上共同詐欺取財罪，處有期徒刑壹年貳月。 林曾鑫犯三人以上共同詐欺取財罪，累犯，處有期徒刑壹年貳月。  25 如附表三編號14所示 李俊鵬犯三人以上共同詐欺取財罪，處有期徒刑壹年伍月。 林曾鑫犯三人以上共同詐欺取財罪，累犯，處有期徒刑壹年伍月。  26 如附表三編號15所示 李俊鵬犯三人以上共同詐欺取財罪，處有期徒刑壹年貳月。 林曾鑫犯三人以上共同詐欺取財罪，累犯，處有期徒刑壹年貳月。  27 如附表三編號16所示 李俊鵬犯三人以上共同詐欺取財罪，處有期徒刑壹年貳月。 林曾鑫犯三人以上共同詐欺取財罪，累犯，處有期徒刑壹年貳月。  28 如附表三編號17所示 李俊鵬犯三人以上共同詐欺取財罪，處有期徒刑壹年貳月。 林曾鑫犯三人以上共同詐欺取財罪，累犯，處有期徒刑壹年貳月。  29 如附表三編號18所示 李俊鵬犯三人以上共同詐欺取財罪，處有期徒刑壹年伍月。 林曾鑫犯三人以上共同詐欺取財罪，累犯，處有期徒刑壹年伍月。 

臺灣臺中地方法院刑事判決
110年度金訴字第1222號
                                   111年度金訴字第752號
                                   111年度金訴字第859號
公　訴　人　臺灣臺中地方檢察署檢察官
被　　　告　李俊鵬　男　(民國00年0月00日生)
　　　　　　　　　　身分證統一編號：Z000000000號
　　　　　　　　　　住○○市○○區○○○路0○0號3樓
　　　　　　　　　　(現另案於法務部○○○○○○○○○○                       ○執行中)
　　　　　　林曾鑫　男　(民國00年0月00日生)
　　　　　　　　　　身分證統一編號：Z000000000號
　　　　　　　　　　住○○市○○區○○路0號（新北○○○
　　　　　　　　　　　○○○○○）
　　　　　　　　　　居新北市○○區○○街00巷0弄00號2樓
  　　　　　　　　　(現另案於法務部○○○○○○○○戒治)
　　　　　　
上列被告等因詐欺等案件，經檢察官提起公訴（110年度偵字第1
5943號）及追加起訴（110年度偵字第35301號、110年度偵字第2
6294號），被告等於準備程序中就被訴事實為有罪之陳述，經本
院合議庭裁定改由受命法官獨任進行簡式審判，判決如下：
    主    文
一、李俊鵬犯如附表四「罪名、宣告刑及沒收」欄所示之罪，各
    處如附表四「罪名、宣告刑及沒收」欄所示之刑及沒收。應
    執行有期徒刑肆年捌月。
    犯罪事實二㈡及二㈢部分，未扣案之犯罪所得新臺幣壹萬陸仟
    元沒收，於全部或一部不能沒收或不宜執行沒收時，追徵其
    價額。
二、林曾鑫犯如附表四編號3、編號12-29「罪名、宣告刑及沒收
    」欄所示之罪，各處如附表四編號3、編號12-29「罪名、宣
    告刑及沒收」欄所示之刑及沒收。應執行有期徒刑叄年拾月
    。
    犯罪事實二㈢部分，未扣案之犯罪所得新臺幣伍仟元沒收，
    於全部或一部不能沒收或不宜執行沒收時，追徵其價額。
    犯罪事實
一、林曾鑫曾因竊盜等案件，經法院判處有期徒刑確定，入監執
    行後，於民國107年5月9日縮短刑期假釋付保護管束出監，
    於同年9月8日保護管束期滿，未經撤銷假釋，而視為已執行
    完畢，
二、李俊鵬、林曾鑫、林銘基（其附表一部分編號1及2部分業經
    本院判處應執行1年3月確定，附表二及附表三部分另行審結
    ）、陳志豪（通緝中，俟到案另行審結）與姓名年籍不詳之
    人「法拉驢」、「麥拉倫」等人共同參與詐欺集團，從事領
    取人頭帳戶存摺及提款卡、提領贓款之工作（李俊鵬等人所
    涉犯之組織犯罪罪嫌，均業已由另案經檢察官提起公訴，不
    在本件起訴範圍內）嗣李俊鵬、林曾鑫、林銘基、陳志豪與
    「法拉驢」、「麥拉倫」及其他真實姓名年籍不詳之成年成
    員，共同意圖為自己不法之所有，基於三人以上共同詐欺取
    財及洗錢之犯意聯絡，分別為下列犯行：
　　㈠詐欺集團成員於附表一所示之時間，對附表一所示之許玉
      嬋、陳志楓、李秋蓉、朱頤坤（下稱許玉嬋等4人），以
      附表一所示之詐術，致許玉嬋等4人陷於錯誤，而於附表
      一所示之時間，將其等所開立如附表一所示之銀行帳戶存
      摺、提款卡等物，寄至附表一所示之超商門市，再由李俊
      鵬指示林曾鑫（附表一編號3部分）、林銘基、陳志豪至
      附表一所示之超商門市領取許玉嬋等4人之存摺、提款卡
      ，繳回給李俊鵬供作該詐欺集團給被害人匯款使用（計有
      洪冠雄、鍾凱元、陳紫妤、王湘婷、劉晏菱、徐玉華、洪
      嘉怡、張惠娟、郭淳蓁、廖敏丞、蔡沛瀅、林智偉、莊昆
      諭、黃永勝等人匯入上開帳戶，此部分非本案起訴範圍）
      。李俊鵬、林曾鑫每領取一件包裹，則各可獲得新臺幣（
      下同）500元報酬。
　　㈡詐欺集團成員於附表二所示之時間，對附表二所示之陳奕
      傑、潘韻如、陳姿羽、王珊亦、張厚珍、陳臻儀、黃毓琪
      （下稱陳奕傑等7人），以附表二所示之詐術對陳奕傑等7
      人施詐，致陳奕傑等7人陷於錯誤，而於附表二所示之時
      間，匯款至附表二所示之人頭帳戶，再由李俊鵬交付人頭
      帳戶之提款卡給林銘基，並由李俊鵬或「法拉驢」指示林
      銘基、陳志豪共同至附表所示二之時、地提領贓款（由林
      銘基自行提領，或由陳志豪提領後將贓款交給林銘基），
      復由林銘基將贓款交給李俊鵬。李俊鵬每日可獲取8000元
      報酬，林曾鑫每日則可獲取5000元報酬。
　　㈢詐欺集團成員，以附表三所示之方式，詐騙如附表三所示
      之被害人陳儀靜等人，致被害人因此陷於錯誤而各自匯款
      至如附表三所示之人頭帳戶，再由李俊鵬以通訊軟體「飛
      機」指示林曾鑫、林銘基、陳志豪3人於109年12月26日15
      時19分前某時搭乘高鐵至臺中，入住赫絲柏HSR高鐵行旅
      後，李俊鵬、「法拉驢」即以通訊軟體「飛機」指示林銘
      基、陳志豪於附表三所示之時地，提領被害人所匯之贓款
      ，林銘基、陳志豪再轉交給林曾鑫，林曾鑫復依李俊鵬之
      指示，前往指定地點交給集團中之其他成員。李俊鵬每日
      可獲取8000元報酬，林曾鑫每日則可獲取5000元報酬。
三、案經
　　㈠許玉嬋、陳志楓、朱頤坤訴由臺中市政府警察局第一分局
      移送臺灣臺中地方檢察署檢察官偵查起訴。
　　㈡陳奕傑、潘韻如、陳姿羽、王珊亦、張厚珍、陳臻儀、黃
      毓琪訴由臺中市政府警察局第六分局移送臺灣臺中地方檢
      察署檢察官偵查起訴。
　　㈢陳儀靜、陳菀孺、林舫瑤、陳素滿、王美茹、葉美枝、張
      庭綺、李旻祐、林德隆、簡嘉慶、蘇聖凱、徐玟堯、蔡式
      英舒、謝進發、林曉薇訴由臺中市政府警察局烏日分局移
      送臺灣臺中地方檢察署檢察官偵查起訴。
    理    由
壹、程序部分：
    按於第一審辯論終結前，得就與本案相牽連之犯罪或本罪之
    誣告罪，追加起訴，刑事訴訟法第265條第1項定有明文。而
    所謂相牽連案件，依刑事訴訟法第7條規定，包括一人犯數
    罪者、數人共犯一罪或數罪者、數人同時在同一處所各別犯
    罪者、犯與本罪有關係之藏匿人犯、湮滅證據、偽證、贓物
    各罪者。查被告李俊鵬及林曾鑫於審理中，檢察官以被告另
    犯詐欺等犯行，與本院審理之案件有一人犯數罪之相牽連案
    件關係，而於言詞辯論終結前追加起訴（110年度偵字第353
    01號、110年度偵字第26294號），經核程序尚無不合，本院
    自應併予審理。
貳、本件被告李俊鵬及林曾鑫所犯係死刑、無期徒刑或最輕本刑
    為三年以上有期徒刑或高等法院管轄第一審案件以外之罪，
    其等於準備程序期日就被訴事實為有罪之陳述，經本院告知
    簡式審判程序之旨，並聽取公訴人及被告2人之意見後，依
    刑事訴訟法第273條之1第1項規定，裁定由受命法官獨任進
    行簡式審判程序，且依同法第273條之2規定，不適用傳聞法
    則有關限制證據能力之相關規定，合先敘明。
參、證據：
一、110年度金訴字第1222號部分
　㈠被告李俊鵬於本院準備程序及審理時之供述。
　㈡同案被告林銘基於警詢、偵訊、本院準備程序及審理時之供
    述。
　㈢被告林曾鑫於警詢、偵訊、本院準備程序及審理時之供述。
　㈣同案被告陳志豪於警詢、偵訊時之供述。
　㈤告訴人許玉嬋於警詢時之指述、告訴人許玉嬋之永豐銀行帳
    號00000000000000號帳戶、彰化銀行帳號00000000000000號
    帳戶之存摺封面影本、告訴人許玉嬋提供之超商寄貨憑證、
    告訴人許玉嬋與詐欺集團成員之通訊軟體對話截圖、告訴人
    許玉嬋之彰化銀行帳號00000000000000號帳戶、永豐銀行帳
    號00000000000000號帳戶開戶資料及交易明細。
　㈥告訴人陳志楓於警詢時之指述、告訴人陳志楓與詐欺集團成
    員之通訊軟體對話截圖、告訴人陳志楓提供之超商寄貨憑證
    、告訴人陳志楓之華南銀行帳號000000000000號帳戶、玉山
    銀行帳號0000000000000號帳戶開戶資料及交易明細。
  ㈦告訴人朱頤坤於警詢時之指述、告訴人朱頤坤與詐欺集團  
    成員之通訊軟體對話截圖、告訴人朱頤坤之郵局帳號01412&
    ZZZZ; 000000000號帳戶開戶資料及交易明細。
　㈧被害人李秋蓉於警詢時之證述、被害人李秋蓉與詐欺集團  
    成員之通訊軟體對話截圖、被害人李秋蓉提供之超商寄貨  
    憑證、被害人李秋蓉之台新銀行帳號00000000000000號帳  
    戶、玉山銀行帳號0000000000000號帳戶開戶資料及交易   
     明細。
　㈨證人曾銘輝於警詢時之證述、同案被告林銘基遺留在證人曾
    銘輝車上之包裹外包裝袋照片、叫車單、派車記錄、車輛詳
    細料報表。
　㈩7-11超商貨態查詢系統、監視器翻拍照片。
  另案之被害人洪冠雄、鍾凱元、陳紫妤、王湘婷、劉晏菱、
    徐玉華、洪嘉怡、張惠娟、郭淳蓁、廖敏丞、蔡沛瀅、林智
    偉、莊昆諭、黃永勝於警詢之證述。
二、111年度金訴字第752號部分　　
  ㈠被告李俊鵬於警詢、本院準備程序及審理之供述。
  ㈡同案被告林銘基於警詢、偵訊之供述。
  ㈢同案被告陳志豪於警詢之供述。
  ㈣告訴人陳奕傑、潘韻如、陳姿羽、王珊亦、張厚珍、陳臻儀
    、黃毓琪於警詢之指述。
  ㈤附表二所示之人頭帳戶交易明細6份及帳戶個資檢視表2張。
  ㈥監視器翻拍照片118張。
  ㈦告訴人陳奕傑提供之匯款資料翻拍照片8張、告訴人陳臻儀提
    供之華南銀行客服中心電子郵件1張、告訴人陳姿羽提供之
    匯款資料翻拍照片2張、告訴人張厚珍提供之匯款資料1張、
    告訴人潘韻如提供之匯款資料翻拍照片7張。
三、111年度金訴字第859號部分　　　　
　㈠被告李俊鵬於警詢、本院準備程序及審理之供述。
　㈡同案被告林銘基於警詢、偵訊之供述。
  ㈢被告林曾鑫於警詢、偵訊、本院準備程序及審理之供述。
　㈣同案被告陳志豪於警詢之供述。
  ㈤告訴人陳儀靜、陳菀孺、林舫瑤、陳素滿、王美茹、葉美枝
    、張庭綺、李旻祐、林德隆、簡嘉慶、蘇聖凱、徐玟堯、蔡
    式英舒、謝進發、林曉薇於警詢之指述及被害人即證人陳姿
    安、林浩平、謝詩瑩於警詢之證述。
  ㈥如附表三所示之人頭帳戶交易明細、帳戶個資檢視表及告訴
    人、被害人檢附之網路轉帳明細、ATM交易明細表、對帳單
    交易明細、客戶歷史交易明細、存摺影本。
  ㈦監視器翻拍照片64張。
肆、論罪科刑
一、按刑法第339條之4第1項之加重詐欺罪，為法定刑1年以上7
    年以下有期徒刑之罪，屬洗錢防制法第3條第1款所規定之特
    定犯罪。而洗錢防制法第2條規定：「本法所稱洗錢，指下
    列行為：一、意圖掩飾或隱匿特定犯罪所得來源，或使他人
    逃避刑事追訴，而移轉或變更特定犯罪所得。二、掩飾或隱
    匿特定犯罪所得之本質、來源、去向、所在、所有權、處分
    權或其他權益者。三、收受、持有或使用他人之特定犯罪所
    得。」本案詐欺集團向附表一至附表三所示之被害人施用詐
    術後，為掩飾、隱匿詐欺所得財物之去向，指示被害人將被
    騙之金融帳戶存摺、提款卡寄至超商或款項匯入其他詐欺集
    團成員所提供之帳戶，再由被告李俊鵬指示被告林曾鑫及林
    銘基、陳志豪前往領取詐得之金融帳戶存摺、提款卡或贓款
    後層轉上繳，依前揭證據顯示，嗣後匯入許玉嬋等4人之金
    融帳戶及附表二及附表三所示金融帳戶內之資金係本案詐欺
    之特定犯罪所得，是被告2人之行為亦該當於洗錢防制法第1
    4條第1項之一般洗錢罪。
二、是核被告李俊鵬共同詐取附表一所示被害人許玉嬋等人存摺
    及金融卡等物，交由本案詐欺集團詐騙其他被害人匯款使用
    及共同詐欺附表二及附表三所示被害人款項之行為，被告林
    曾鑫共同詐取附表一編號3所示被害人李秋蓉存摺及提款卡
    等物，交由本案詐欺集團詐騙其他被害人匯款使用及共同詐
    欺附表三所示被害人款項之行為，均係犯刑法第339條之4第
    1項第2款之三人以上共同詐欺取財罪及洗錢防制法第14條第
    1項之一般洗錢罪。被告李俊鵬、林曾鑫與林銘基、陳志豪
    、姓名年籍不詳之人「法拉驢」、「麥拉倫」及其他不詳本
    案詐欺集團成員間，就上開犯行，皆互有犯意聯絡，並分工
    合作、互相利用他人行為以達犯罪目的及行為分擔，應論以
    共同正犯。
三、又被告李俊鵬詐欺附表一至附表三所示被害人許玉嬋等人存
    摺、提款卡或金錢之行為，及被告林曾鑫詐欺附表一編號3
    及附表三所示被害人李秋蓉等人存摺、提款卡或金錢之行為
    ，均係以一行為同時觸犯加重詐欺取財罪及一般洗錢罪，屬
    想像競合犯，均應依刑法第55條規定，從較重之三人以上共
    同詐欺取財罪處斷。
四、被告李俊鵬所犯29次加重詐欺取財犯行及被告林曾鑫所犯19
    次加重詐欺取財犯行，雖犯罪時間相近，但被害人不同，侵
    害財產法益有異，時空上並非無從區隔，在刑法評價上各具
    獨立性，且非經立法預設其本質係具持續實行之複次作為特
    徵予以特別歸類，使成獨立犯罪構成要件之行為態樣，依社
    會通念難認係出於一次犯意之決定，又非屬一個行為之持續
    動作，自難認被告2人成立接續犯包括一罪或想像競合犯；
　　是被告李俊鵬所犯29次及被告林曾鑫所犯19次三人以上共同
    詐欺取財犯行，均犯意各別，行為互殊，均應予分論併罰。
五、刑法上之接續犯，係指以單一行為，經數個階段，持續侵害
    同一法益而言；如數行為於同時同地或密切接近之時地實施
    ，侵害同一之法益，各行為之獨立性極為薄弱，依一般社會
    健全觀念，在時間差距上，難以強行分開，在刑法評價上，
    以視為數個舉動之接續施行，合為包括之一行為予以評價，
    較為合理，則屬接續犯，而為包括之一罪。是關於本案被害
    人遭詐欺集團於密接之時地持續實施詐術，致一再陷於錯誤
    ，數次匯出款項至所指定之帳戶內，係侵害被害人同一財產
    法益，又被告2人對被害人遭詐騙之款項，分多次於密接之
    時地持續提領，亦係侵害被害人之同一財產法益，均應構成
    接續犯之實質上一罪。　　
六、被告林曾鑫前有犯罪事實欄所載有期徒刑執行完畢之情形，
    有臺灣高等法院被告前案紀錄表在卷可稽，其於執行完畢後
    ，5年以內再犯本件有期徒刑以上之罪，為累犯，本院審酌
    被告林曾鑫所犯前罪，與本案犯罪，均屬於故意犯罪類型，
    顯見前案有期徒刑執行並無顯著成效，被告對於刑罰之反應
    力薄弱，適用累犯規定予以加重，不致生其所受之刑罰超過
    其所應負擔罪責，導致其人身自由因此遭受過苛之侵害，而
    有不符憲法罪刑相當原則，進而牴觸憲法第23條比例原則，
    予以加重最低本刑並無罪刑不相當之情事，爰依刑法第47條
    第1項之規定加重其刑。
七、又按想像競合犯之處斷刑，本質上係「刑之合併」，其所謂
    從一重處斷，乃將想像競合犯組成之評價上數罪，合併為科
    刑一罪，其所對應之刑罰，亦合併其評價上數罪之數法定刑
    ，而為一個處斷刑。易言之，想像競合犯侵害數法益者皆成
    立犯罪，論罪時必須輕、重罪併舉論述，同時宣告所犯各罪
    名，包括各罪有無加重、減免其刑之情形，亦應說明論列，
    量刑時併衡酌輕罪部分量刑事由，評價始為充足，然後依刑
    法第55條規定「從一重處斷」，非謂對於其餘各罪可置而不
    論。因此，法院決定處斷刑時，雖以其中最重罪名之法定刑
    ，做為裁量之準據，惟於裁量其輕重時，仍應將輕罪合併評
    價在內。本案被告李俊鵬、林曾鑫於本院審理時自白一般洗
    錢犯行，依洗錢防制法第16條第2 項「犯前2 條之罪，在偵
    查或審判中自白者，減輕其刑」之規定，原應減輕其刑，惟
    其所犯一般洗錢罪係屬想像競合犯其中之輕罪，本案被告2
    人犯行均係從一重之共同加重詐欺取財罪處斷，就此部分想
    像競合輕罪得減刑部分，依上開說明，由本院於後述依刑法
    第57條量刑時，一併衡酌該部分減輕其刑事由，附此敘明。
八、爰審酌被告2人正值青壯年，不思循正當途徑賺取金錢，竟
    加入詐欺集團擔任取簿手、提款、收款之工作，利用被害人
    一時不察，陷於錯誤，進行詐騙，造成被害人之損害，不僅
    漠視他人財產權，更製造金流斷點，影響財產交易秩序，亦
    徒增檢警機關追查集團上游成員真實身分之難度，犯罪所生
    危害非輕，實屬不該，衡以其等犯後坦承犯行，但均未與被
    害人和解之犯後態度，復參酌被告2人之素行（見卷附臺灣
    高等法院被告前案紀錄表之記載），暨考量其等犯罪之動機
    、目的、手段、所生危害、被告李俊鵬指示被告林曾鑫等人
    收取帳戶存摺、提款卡及提領贓款，被告林曾鑫聽命被告李
    俊鵬之本案之分工情形及參與程度、獲取之利益，及被告李
    俊鵬自陳國中畢業，未婚，有一個17歲小孩，由媽媽扶養，
    之前從事冷氣維修買賣，月收入約7、8萬，要扶養兒子、媽
    媽，被告林曾鑫自陳國中肄業，離婚，有一個三歲小孩，由
    前妻扶養，之前從事市場送貨員，月收入約4萬5000元至5萬
    元，要扶養女兒、阿嬤之教育智識程度、家庭生活經濟狀況
    （見本院111金訴1222卷二第81頁）等一切情狀，分別量處
    如主文所示之刑。
九、末審酌數罪併罰之定應執行刑，係出於刑罰經濟與責罰相當
    之考量，並非予以犯罪行為人或受刑人不當之利益，為一種
    特別的量刑過程，相較於刑法第57條所定科刑時應審酌之事
    項，係對一般犯罪行為之裁量。而定應執行刑之宣告，乃對
    犯罪行為人本身及所犯各罪之總檢視，除應考量行為人所犯
    數罪反應出之人格特性，並應權衡審酌行為人之責任與整體
    刑法目的及相關刑事政策，在量刑權之法律拘束性原則下，
    依刑法第51條第5 款規定，採限制加重原則，資為量刑自由
    裁量權之外部界限，並應受法秩序理念規範之比例原則、平
    等原則、責罰相當原則、重複評價禁止原則等自由裁量權之
    內部抽象價值要求界限之支配，以使輕重得宜，罰當其責，
    俾符合法律授與裁量權之目的，以區別數罪併罰與單純數罪
    之不同，兼顧刑罰衡平原則。故定應執行刑時，除仍應就各
    別刑罰規範之目的、輕重罪間體系之平衡、整體犯罪非難評
    價，為綜合判斷外，尤須參酌上開實現刑罰公平性，以杜絕
    僥倖、減少犯罪之立法意旨，為妥適之裁量。本院衡酌被告
    2人所為加重詐欺取財犯行均係於短時間內反覆實施，而其
    雖侵害數被害人之財產法益，然其實際上所從事者，僅係領
    取被害人遭詐騙之存摺、金融卡或款項再交予上手，其責任
    非難重複之程度顯較高，如以實質累加之方式定應執行刑，
    處罰之刑度恐將超過其行為之不法內涵與罪責程度，爰基於
    罪責相當之要求，於刑法第51條第5 款所定之外部性界限內
    ，綜合評價各罪類型、關係、法益侵害之整體效果，考量犯
    罪人個人特質，及以比例原則、平等原則、責罰相當原則、
    重複評價禁止原則為內涵之內部性界限，為適度反應被告整
    體犯罪行為之不法與罪責程度及對渠等施以矯正之必要性，
    而就被告2人所犯上開之罪所處之刑，各定其應執行刑如主
    文所示。
伍、沒收部分
    按犯罪所得，屬於犯罪行為人者，沒收之；前二項之沒收，
    於全部或一部不能沒收或不宜執行沒收時，追徵其價額；刑
    法第38條之1 第1 項前段、第3 項定有明文。任何人都不得
    保有犯罪所得，為基本法律原則，犯罪所得之沒收或追徵，
    在於剝奪犯罪行為人之實際犯罪所得（原物或其替代價值利
    益），使其不能坐享犯罪之成果，以杜絕犯罪誘因，可謂對
    抗、防止經濟、貪瀆犯罪之重要刑事措施，性質上屬類似不
    當得利之衡平措施，著重所受利得之剝奪。然苟無犯罪所得
    ，自不生利得剝奪之問題，固不待言，至二人以上共同犯罪
    ，關於犯罪所得之沒收或追徵，倘個別成員並無犯罪所得，
    且與其他成員對於所得亦無事實上之共同處分權時，同無利
    得可資剝奪，特別在集團性或重大經濟、貪污犯罪，不法利
    得龐大，一概採取絕對連帶沒收或追徵，對未受利得之共同
    正犯顯失公平。有關共同正犯犯罪所得之沒收或追徵，最高
    法院向採之共犯連帶說，業於104 年8 月11日之104 年度第
    13次刑事庭會議決議不再援用，並改採沒收或追徵應就各人
    所分得者為之等見解。倘若共同正犯各成員內部間，對於不
    法利得分配明確時，自應依各人實際分配所得沒收；至共同
    正犯各成員對於不法利得享有共同處分權限時，則應負共同
    沒收之責。經查：
一、被告李俊鵬及林曾鑫擔任詐欺集團領取存摺、提款卡工作（
    即犯罪事實二㈠附表一所示部分），報酬乃以1件包裹500元
    至1000元計算，業據被告2人供明在卷（見本院卷二第78頁
    ），本於罪疑惟輕原則，從輕認定為500元，雖未扣案，然
    既查無刑法第38條之2第2項所定情形，仍應依刑法第38條之
    1第1項前段、第3項規定，於被告2入所犯各該罪刑項下宣告
    沒收，併諭知於全部或一部不能沒收或不宜執行沒收時，追
    徵其價額。
二、被告李俊鵬及林曾鑫擔任詐欺集團收取或領取詐欺贓款工作
    （即犯罪事實二㈡附表二及二㈢附表三所示部分），被告李俊
    鵬報酬乃以1日8000元至10000元計算，被告林曾鑫報酬為每
    日5000元，且通常係下午開始工作到凌晨，算一天，業據被
    告2人供明在卷（見本院卷二第78-79頁），本於罪疑惟輕原
    則，被告李俊鵬從輕認定為每日8000元，且犯罪事實二㈡附
    表二部分係從109年11月13日16時45分許至109年11月14日0
    時40分許，犯罪事實二㈢附表三部分係從109年12月26日15時
    19分許至109年12月27日1時30分許，應各算一日，雖未扣案
    ，然既查無刑法第38條之2第2項所定情形，仍應依刑法第38
    條之1第1項前段、第3項規定，宣告沒收，併諭知於全部或
    一部不能沒收或不宜執行沒收時，追徵其價額，惟因附表二
    及附表三均各有多數被害人，被告2人各犯數罪，各次犯罪
    所得無法正確計算，而沒收為獨立於刑罰及保安處分以外之
    法律效果，爰將被告李俊鵬就犯罪事實二㈡及二㈢之犯罪所得
    共1萬6000元（8000元＋8000元＝1萬6000元）及林曾鑫就犯罪
    事實二㈢之犯罪所得5000元，均另列一項宣告沒收，併諭知
    於全部或一部不能沒收或不宜執行沒收時，追徵其價額。
三、至洗錢防制法第18條第1 項固規定：「犯第十四條之罪，其
    所移轉、變更、掩飾、隱匿、收受、取得、持有、使用之財
    物或財產上利益，沒收之；犯第十五條之罪，其所收受、持
    有、使用之財物或財產上利益，亦同」，然並未有「不問屬
    於犯罪行為人與否均沒收」之明文，自仍以屬於被告所有者
    為限，始應予沒收。查被告李俊鵬、林曾鑫除取得前開犯罪
    所得作為報酬外，本案詐欺集團詐得之存摺、提款卡及現金
    ，均不在被告2人實際支配持有當中，被告2人既不具所有權
    及事實上管領權，依法自無從對其宣告沒收，附此說明。
據上論斷，應依刑事訴訟法第273條之1第1項、第299條第1項前
段，洗錢防制法第14條第1項，刑法第11條前段、第28條、第339
 條之4第1項第2款、第47條第1項、第55條、第51條第5款、第38
條之1第1項前段、第3項，刑法施行法第1條之1第1項，判決如主
文。
本案經檢察官林俊杰提起公訴及追加起訴，檢察官何建寬到庭執
行職務。　
中　　華　　民　　國　　111 　年　　10 　月　　12　　日
                  刑事第一庭    法  官  黃龍忠
以上正本證明與原本無異。
如不服本判決應於收受判決後20日內向本院提出上訴書狀，並應
敘述具體理由；其未敘述上訴理由者，應於上訴期間屆滿後20日
內向本院補提理由書（均須按他造當事人之人數附繕本）「切勿
逕送上級法院」。
告訴人或被害人如不服判決，應備理由具狀向檢察官請求上訴，
上訴期間之計算，以檢察官收受判決正本之日起算。
                                書記官  華鵲云
中　　華　　民　　國　　111 　年　　10 　月　　12　　日

附錄論罪科刑法條
洗錢防制法第2 條
本法所稱洗錢，指下列行為：
一、意圖掩飾或隱匿特定犯罪所得來源，或使他人逃避刑事追訴
    ，而移轉或變更特定犯罪所得。
二、掩飾或隱匿特定犯罪所得之本質、來源、去向、所在、所有
    權、處分權或其他權益者。
三、收受、持有或使用他人之特定犯罪所得。
洗錢防制法第14條
有第二條各款所列洗錢行為者，處7 年以下有期徒刑，併科新臺
幣5 百萬元以下罰金。
前項之未遂犯罰之。
前二項情形，不得科以超過其特定犯罪所定最重本刑之刑。
中華民國刑法第339條之4
犯第339 條詐欺罪而有下列情形之一者，處1 年以上7 年以下有
期徒刑，得併科1 百萬元以下罰金：
一、冒用政府機關或公務員名義犯之。
二、三人以上共同犯之。
三、以廣播電視、電子通訊、網際網路或其他媒體等傳播工具，
    對公眾散布而犯之。
前項之未遂犯罰之。 
附表一：
編號 告訴人/被害人 詐騙方式 寄出之金融帳戶資料 寄出時間 領取人 領取時間 領取地點 1 許玉蟬 協助辦理低利率貸款 ⑴永豐銀行帳號000-00000000000000 號 ⑵彰化銀行000-00000000000000號 109年12月05日00時39分 林銘基 109年12月06日15時09分 統一超商民府門市（臺中市○區○○街00○0○00號） 2 陳志楓 協助辦理低利率貸款 ⑴華南銀行000-000000000000號 ⑵玉山銀行000-000000000000號 109年12月05日16時 林銘基 109年12月06日15時24分 統一超商大將作門市（臺中市○區○○路000號） 3 李秋蓉 協助辦理低利率貸款 ⑴玉山銀行000-0000000000000號 ⑵台新銀行000-00000000000000號 109年12月11日13時29分 林曾鑫 109年12月14日13時15分 統一超商模範門市（臺中市○區○○街00巷0號） 4 朱頤坤 承租金融帳戶 中華郵政帳號000-0000000000000號 110年01月15日15時33分 陳志豪 110年01月17日12時28分 統一超商安龍門市（臺中市○區○○路0○00○00號） 

附表二：（110年度偵字第35031號追加起訴部分）
編號 告訴人 被害人 詐騙時間與方式 匯款時間 匯款金額(新臺幣) 匯入帳戶 提領人 提款時間 提款地點 提款金額(新臺幣) 1 潘韻如 解除分期付款 109年11月13日16時45分55秒 29989元  鍾展文合作金庫銀行帳號000000000000000號帳戶  陳志豪  109年11月13日16時45分55秒 玉山銀行中工分行臺中市西屯區工業區一路60之1號 10005元         109年11月13日16時50分34秒 同上 20005元        109年11月13日16時51分23秒 同上 10005元    109年11月13日16時52分37秒 12985元   109年11月13日17時 19分40秒 同上 13005元 2 陳姿羽 解除分期付款 109年11月13日18時06分31秒 19980元 鍾展文合作金庫銀行帳號0000000000000000號帳戶 陳志豪 109年11月13日18時08分08秒  華南銀行中科分行 臺中市西屯區工業區一路16號 1樓 20005元 3 王珊亦 解除分期付款 109年11月13日20時50分11秒 9153元 林玉美第一商業銀行00000000000000號帳戶 林銘基 109年11月13日20時59分52秒 玉山銀行中工分行 臺中市西屯區工業區一路60之1號 10000元    4 張厚珍 解除分期付款    109年11月13日18時46分25秒      30000元 林玉美國泰世華銀行000000000000000號帳戶 陳志豪  109年11月13日18時50分03秒 華南銀行中科分行 臺中市西屯區工業區一路 16號1樓 20000元           109年11月13日18時50分47秒 同上 10000元        109年11月13日19時07分00秒 玉山銀行中工分行 臺中市西屯區工業區一路60之1號 20000元        109年11月13日19時07分52秒 同上 10000元    109年11月13日18時23分50秒 29985元 趙柏榕中華郵政公司00000000000000000號帳戶 陳志豪  109年11月13日18時26分06秒 華南銀行中科分行 臺中市西屯區工業區一路 16號1樓 20005元        109年11月13日18時26分48秒 同上 10005元        109年11月13日19時05分54秒 同上 9005元 5 陳臻儀 解除分期付款 109年11月13日19時19分31秒    99985元 林玉美國泰世華銀行000000000000000號帳戶   陳志豪   109年11月13日19時23分22秒 玉山銀行中工分行 臺中市西屯區工業區一路60之1號 20000元           109年11月13日19時24分25秒 同上 20000元        109年11月13日19時25分22秒 同上 20000元        109年11月13日19時26分12秒 同上 20000元           109年11月13日19時27分00秒 同上 20000元        109年11月13日19時27分51秒 同上 14000元    109年11月14日00時02分13秒 99985元 朱建興中華郵政公司00000000000000000號帳戶 陳志豪  109年11月14日00時06分40秒 中國信託西屯分行臺中市西屯區臺灣大道四段859號1樓 20005元        109年11月14日00時07分49秒 同上 20005元        109年11月14日00時08分55秒 同上 20005元        109年11月14日00時10分02秒 同上 20005元        109年11月14日00時11分08秒 同上  20005元        109年11月14日00時 12分10秒 同上 20005元        109年11月14日00時 13分21秒 同上 8005元        109年11月14日00時16分37秒 同上 11005元       林銘基 109年11月14日00時40分30秒 永豐銀行中科分行 臺中市西屯區臺灣大道四段1182號 105元 6 陳奕傑 解除分期付款    109年11月13日20時03分34秒  19985元 林玉美國泰世華銀行000000000000000號帳戶 陳志豪 109年11月 13日20時0 6分27秒  華南銀行中科分行臺中市西屯區工業區一路16號 1樓 20000元       109年11月13日17時14分10秒   109年11月13日17時21分35秒  30123元     9999元 林玉美中華郵政公司00000000000000000號帳戶   陳志豪  109年11月13日17時28分49秒 玉山銀行 中工分行 臺中市西屯區工業區一路60之 1號 20005元        109年11月13日17時29分36秒 同上 20005元        109年11月13日17時45分48秒 華南銀行中科分行 臺中市西屯區工業區一路16號1樓 20005元        109年11月13日17時46分44秒 同上 10005元        109年11月13日17時47分43秒 同上 20005元        109年11月13日17時48分41秒 同上 10005元        109年11月13日18時39分20秒 同上 20005元        109年11月13日18時40分00秒 同上 20005元        109年11月13日18時40分38秒 同上 10005元       林銘基 109年11月14日00時39分23秒 永豐銀行中科分行 臺中市西屯區臺灣大道四段1182號 105元    109年11月13日19時21分35秒  109年11月13日19時22分57秒  49985元    49985元 趙柏榕中華郵政公司00000000000000000號帳戶  陳志豪   109年11月13日19時35分19秒 華南銀行中科分行 臺中市西屯區工業區一路16號1樓 20005元        109年11月13日19時36分05秒 同上 20005元        109年11月13日19時36分51秒 同上 20005元        109年11月13日19時37分39秒 同上 20005元        109年11月13日19時38分22秒 同上 19005元       林銘基 109年11月14日00時36分49秒 永豐銀行中科分行 臺中市西屯區臺灣大道四段1182號 905元 7 黃毓琪 解除分期付款 109年11月13日20時16分23秒 5997元 林玉美國泰世華銀行000000000000000號帳戶 陳志豪 109年11月13日20時 19分25秒 華南銀行中科分行 臺中市西屯區工業區一路16號1樓 6000元 

附表三：（110年度偵字第26294號追加起訴部分）
編號 告訴人 被害人 詐騙方式 匯款時間 匯款金額(新臺幣) 匯入帳戶 提款人 提款時間 提款地點 提款金額(新臺幣) 1 陳儀靜 解除分期付款 109年12月26日15時09分30秒 49983元  000-00000000000000號帳戶  陳志豪  109年12月26日15時19分51秒 烏日郵局 臺中市○○區○○路000號  60000元    109年12月26日15時10分42秒 49985元   109年12月26日15時22分28秒 同上 60000元    109年12月26日15時12分35秒 49985元   109年12月26日15時23分53秒 同上 30000元 2 陳菀孺 解除分期付款 109年12月26日16時22分12秒 29985元 000-000000000000號帳戶  陳志豪 109年12月26日16時30分28秒 統一超商烏日門市 ○○市○○區○○路000號  56000元    109年12月26日16時24分59秒 26137元      3 林舫瑤  解除分期付款  109年12月26日16時59分03秒  199989元 000-000000000000號帳戶 陳志豪  109年12月26日17時04分32秒 烏日郵局 臺中市○○區○○路000號  20000元        109年12月26日17時05分30秒  20000元        109年12月26日17時06分28秒  20000元        109年12月26日17時07分21秒  20000元        109年12月26日17時08分21秒  20000元        109年12月26日17時13分35秒  20000元        109年12月26日17時14分29秒  20000元        109年12月26日17時15分23秒  20000元        109年12月26日17時16分15秒  20000元        109年12月26日17時17分13秒  19000元    109年12月27日00時01分17秒  199989元 同上 陳志豪  109年12月27日00時20分42秒  20000元        109年12月27日00時21分38秒  20000元        109年12月27日00時22分57秒  20000元        109年12月27日00時23分57秒  20000元        109年12月27日00時24分50秒  20000元        109年12月27日00時26分01秒  20000元        109年12月27日00時27分00秒  20000元        109年12月27日00時27分54秒  20000元        109年12月27日00時28分59秒  20000元        109年12月27日00時30分02秒  19000元        109年12月27日00時36分07秒  900元    109年12月27日00時04分07秒 49986元 000-00000000000000號帳戶  陳志豪  109年12月27日00時11分15秒 烏日郵局 臺中市○○區○○路000號 60000元    109年12月27日00時05分31秒 23123元   109年12月27日00時12分31秒 同上 13000元 4 陳素滿 假冒機關（公務員）詐財 109年12月26日16時58分37秒 29985元 000-0000000000000號帳戶  林銘基 109年12月26日17時20分50秒 烏日郵局 臺中市○○區○○路000號  20005元        109年12月26日17時21分45秒  20005元        109年12月26日17時22分42秒  20005元 5 王美茹 解除分期付款 109年12月26日17時12分04秒 29202元 000-0000000000000號帳戶 林銘基  109年12月26日17時24分10秒 烏日郵局 臺中市○○區○○路000號  20005元        109年12月26日17時25分07秒  9005元 6 葉美枝  假交友  (徵婚詐財） 109年12月26日17時27分55秒 29985元 000-00000000000000號帳戶 陳志豪 109年12月26日18時13分53秒 烏日郵局 臺中市○○區○○路000號 60000元    109年12月26日17時46分05秒 29985元      7 陳姿安 解除分期付  款         109年12月26日18時11分24秒 49985元 000-0000000000000號帳戶 陳志豪 109年12月26日18時28分27秒 烏日郵局 臺中市○○區○○路000號 20005元        109年12月26日18時29分20秒  20005元        109年12月26日18時30分11秒  20005元    109年12月26日18時17分06秒 37123元   109年12月26日18時31分06秒  20005元        109年12月26日18時32分09秒  7005元    109年12月26日19時15分11秒 29985元   109年12月26日19時26分25秒  20005元        109年12月26日19時27分19秒  20005元    109年12月26日19時26分18秒 29990元   109年12月26日19時28分10秒  20005元 8 張庭綺 解除分期付款 109年12月26日20時05分36秒 18722元 000-0000000000000號帳戶 陳志豪 109年12月26日20時12分27秒 烏日郵局 臺中市○○區○○路000號 18005元 9 林浩平 解除分期付款 109年12月26日20時25分13秒 9985元 000-0000000000000號帳戶 陳志豪 109年12月26日20時34分00秒 烏日郵局 臺中市○○區○○路000號 10005元 10 謝詩瑩 解除分期付款 109年12月26日18時20分42秒 29123元 000-00000000000000號帳戶 陳志豪 109年12月26日20時37分05秒 烏日郵局 臺中市○○區○○路000號 29000元 11 李旻祐 解除分期付款 109年12月26日20時40分02秒 49985元 000-00000000000000號帳戶 陳志豪 109年12月26日20時43分13秒 烏日郵局 臺中市○○區○○路000號 50000元    109年12月26日20時56分03秒 11015元   109年12月26日21時02分23秒  11000元 12 林德隆 解除分期付款 109年12月26日20時37分54秒 6010元 000-0000000000000號帳戶 陳志豪 109年12月26日20時53分53秒 烏日郵局 臺中市○○區○○路000號 20005元 13 簡嘉慶 解除分期付款 109年12月26日20時48分09秒 15967元 000-0000000000000號帳戶 陳志豪 109年12月26日20時54分53秒 同上 2005元 14 蘇聖凱 解除分期付款 109年12月26日21時24分06秒   150134元 000-00000000000000號帳戶 陳志豪 109年12月26日21時30分35秒 烏日郵局 臺中市○○區○○路000號 60000元        109年12月26日21時31分40秒  60000元        109年12月26日21時33分06秒  30000元 15 徐玟堯 解除分期付款 109年12月26日21時23分56秒 8012元 000-0000000000000號帳戶 林銘基 109年12月26日21時34分24秒 烏日郵局 臺中市○○區○○路000號 11005元    109年12月26日21時29分42秒 3072元      16 蔡氏英舒 解除分期付款 109年12月26日20時07分16秒 28123元 000-0000000000000號帳戶 陳志豪 109年12月26日21時59分56秒 烏日郵局 臺中市○○區○○路000號 205元 17  謝進發 解除分期付款 109年12月27日00時06分11秒 29988元 000-00000000000000號帳戶 林銘基 109年12月27日00時13分35秒 烏日郵局 臺中市○○區○○路000號 30000元 18 林曉薇 解除分期付款 109年12月27日00時48分41秒 29986元 000-000000000000號帳戶 陳志豪 109年12月27日00時56分18秒 烏日郵局 臺中市○○區○○路0段000號 30000元    109年12月27日00時55分38秒 29986元  林銘基 109年12月27日01時00分10秒  29000元    109年12月27日01時06分29秒 29985元  陳志豪 109年12月27日01時13分15秒 烏日郵局 臺中市○○區○○路000號 30000元    109年12月27日01時21分31秒 30000元  林銘基 109年12月27日01時30分02秒  30000元 

附表四：
編號 犯罪事實 罪名、宣告刑及沒收  1 如附表一編號1所示 李俊鵬犯三人以上共同詐欺取財罪，處有期徒刑壹年貳月。未扣案之犯罪所得新臺幣伍佰元沒收，於全部或一部不能沒收或不宜執行沒收時，追徵其價額。  2 如附表一編號2所示 李俊鵬犯三人以上共同詐欺取財罪，處有期徒刑壹年貳月。未扣案之犯罪所得新臺幣伍佰元沒收，於全部或一部不能沒收或不宜執行沒收時，追徵其價額。  3 如附表一編號3所示 李俊鵬犯三人以上共同詐欺取財罪，處有期徒刑壹年貳月。未扣案之犯罪所得新臺幣伍佰元沒收，於全部或一部不能沒收或不宜執行沒收時，追徵其價額。 林曾鑫犯三人以上共同詐欺取財罪，累犯，處有期徒刑壹年貳月。未扣案之犯罪所得新臺幣伍佰元沒收，於全部或一部不能沒收或不宜執行沒收時，追徵其價額。  4 如附表一編號4所示 李俊鵬犯三人以上共同詐欺取財罪，處有期徒刑壹年貳月。未扣案之犯罪所得新臺幣伍佰元沒收，於全部或一部不能沒收或不宜執行沒收時，追徵其價額。  5 如附表二編號1所示 李俊鵬犯三人以上共同詐欺取財罪，處有期徒刑壹年參月。  6 如附表二編號2所示 李俊鵬犯三人以上共同詐欺取財罪，處有期徒刑壹年貳月。  7 如附表二編號3所示 李俊鵬犯三人以上共同詐欺取財罪，處有期徒刑壹年壹月。  8 如附表二編號4所示 李俊鵬犯三人以上共同詐欺取財罪，處有期徒刑壹年肆月。  9 如附表二編號5所示 李俊鵬犯三人以上共同詐欺取財罪，處有期徒刑壹年陸月。  10 如附表二編號6所示 李俊鵬犯三人以上共同詐欺取財罪，處有期徒刑壹年陸月。  11 如附表二編號7所示 李俊鵬犯三人以上共同詐欺取財罪，處有期徒刑壹年壹月。  12 如附表三編號1所示 李俊鵬犯三人以上共同詐欺取財罪，處有期徒刑壹年伍月。 林曾鑫犯三人以上共同詐欺取財罪，累犯，處有期徒刑壹年伍月。  13 如附表三編號2所示 李俊鵬犯三人以上共同詐欺取財罪，處有期徒刑壹年肆月。 林曾鑫犯三人以上共同詐欺取財罪，累犯，處有期徒刑壹年肆月。  14 如附表三編號3所示 李俊鵬犯三人以上共同詐欺取財罪，處有期徒刑壹年捌月。 林曾鑫犯三人以上共同詐欺取財罪，累犯，處有期徒刑壹年捌月。  15 如附表三編號4所示 李俊鵬犯三人以上共同詐欺取財罪，處有期徒刑壹年貳月。 林曾鑫犯三人以上共同詐欺取財罪，累犯，處有期徒刑壹年貳月。  16 如附表三編號5所示 李俊鵬犯三人以上共同詐欺取財罪，處有期徒刑壹年貳月。 林曾鑫犯三人以上共同詐欺取財罪，累犯，處有期徒刑壹年貳月。  17 如附表三編號6所示 李俊鵬犯三人以上共同詐欺取財罪，處有期徒刑壹年肆月。 林曾鑫犯三人以上共同詐欺取財罪，累犯，處有期徒刑壹年肆月。  18 如附表三編號7所示 李俊鵬犯三人以上共同詐欺取財罪，處有期徒刑壹年伍月。 林曾鑫犯三人以上共同詐欺取財罪，累犯，處有期徒刑壹年伍月。  19 如附表三編號8所示 李俊鵬犯三人以上共同詐欺取財罪，處有期徒刑壹年貳月。 林曾鑫犯三人以上共同詐欺取財罪，累犯，處有期徒刑壹年貳月。  20 如附表三編號9所示 李俊鵬犯三人以上共同詐欺取財罪，處有期徒刑壹年壹月。 林曾鑫犯三人以上共同詐欺取財罪，累犯，處有期徒刑壹年壹月。 

 21 如附表三編號10所示 李俊鵬犯三人以上共同詐欺取財罪，處有期徒刑壹年貳月。 林曾鑫犯三人以上共同詐欺取財罪，累犯，處有期徒刑壹年貳月。  22 如附表三編號11所示 李俊鵬犯三人以上共同詐欺取財罪，處有期徒刑壹年肆月。 林曾鑫犯三人以上共同詐欺取財罪，累犯，處有期徒刑壹年肆月。  23 如附表三編號12所示 李俊鵬犯三人以上共同詐欺取財罪，處有期徒刑壹年壹月。 林曾鑫犯三人以上共同詐欺取財罪，累犯，處有期徒刑壹年壹月。  24 如附表三編號13所示 李俊鵬犯三人以上共同詐欺取財罪，處有期徒刑壹年貳月。 林曾鑫犯三人以上共同詐欺取財罪，累犯，處有期徒刑壹年貳月。  25 如附表三編號14所示 李俊鵬犯三人以上共同詐欺取財罪，處有期徒刑壹年伍月。 林曾鑫犯三人以上共同詐欺取財罪，累犯，處有期徒刑壹年伍月。  26 如附表三編號15所示 李俊鵬犯三人以上共同詐欺取財罪，處有期徒刑壹年貳月。 林曾鑫犯三人以上共同詐欺取財罪，累犯，處有期徒刑壹年貳月。  27 如附表三編號16所示 李俊鵬犯三人以上共同詐欺取財罪，處有期徒刑壹年貳月。 林曾鑫犯三人以上共同詐欺取財罪，累犯，處有期徒刑壹年貳月。  28 如附表三編號17所示 李俊鵬犯三人以上共同詐欺取財罪，處有期徒刑壹年貳月。 林曾鑫犯三人以上共同詐欺取財罪，累犯，處有期徒刑壹年貳月。  29 如附表三編號18所示 李俊鵬犯三人以上共同詐欺取財罪，處有期徒刑壹年伍月。 林曾鑫犯三人以上共同詐欺取財罪，累犯，處有期徒刑壹年伍月。